# 请教陈老师子公司清算注销母公司会计处理

提问人：damon0306 时间：2015-12-26 10:52:14
陈老师，母公司的子公司于 12 月份清算注销，母公司于 12 月份并子公司账目，请教陈老师母公司资产负债表项目与损益表项目该如何账务处理？其中母公司对子公司长投 800 万，子公司期初净资产-1600万，期末净资产-1800万，子公司 12 月份净利润-100万元。

回答人：chenyiwei
如果母公司吸收合并了子公司，或承接其全部资产和负债的，则母公司个别报表应按《企业会计准则解释第 7 号》第四条的规定处理。你可以根据该条规定自行编制吸收合并的会计处理分录。

提问人：xiaoqingnian 时间：2017-11-19 11:40:05
《企业会计准则解释第 7 号》第四条：原为同一控制下企业合并取得的子公司改为分公司的，应将合并日至改为分公司日原子公司实现的净损益，转入原母公司留存收益。 请问这里转入原母公司留存收益该用哪个科目啊？盈余公积还是未分配利润啊？

回答人：chenyiwei
按比例（如10%：90%）结转。